---
title: "second week: Introduction to R and Rstudio"
subtitle: "Mobile Data"
author: "Arefe Abghari"
date: "`r Sys.time()`"
output:
  prettydoc::html_pretty:
    theme: cayman
    highlight: github
---



<h1 dir="RTL"> 
تمرین سری دوم: تلفن همراه شناسی!
</h1>

> <p dir="RTL"> 
 با استفاده از داده های گوشی های همراه به سوالات زیر پاسخ دهید. 
برای رسم نمودار از پکیج 
ggplot2
استفاده کنید.
</p>

***

<p dir="RTL">
۱. کدام شرکت بیشترین تعداد گوشی را تولید کرده است؟
نمودار ستونی ۲۰ شرکت برتر بر حسب تعداد گوشی تولید کرده را رسم کنید.
</p>
<h4 dir="RTL">
پاسخ:
</h4>
<p dir="RTL">
ابتدا گروه بندی را برحسب کمپانی انجام داده ام و سپس تعداد موبایل هایی که هر کمپانی تولید کرده است را به دست آورده ام و بر حسب این تعداد 
$arrange$ 
کرده ام. 
و سپس با تابع 
$slice$
۲۰ کمپانی اول را جدا کرده ام. 
و با 
$geom_bar$
نمودار ستونی را ترسیم نموده ام .

</p>
```{r}

library(readr)
library(ggplot2)
library(dplyr)
mobile = read_csv("/Users/arefe/Downloads/mobile_data.csv")
#View(mobile)




mobile %>%
  group_by(company) %>% 
  summarise(number=n())->stat1

df=data.frame(n=stat1$number ,c=stat1$company, stringsAsFactors = FALSE)
df%>%
  arrange(desc(n)) %>%
  slice(1:20)->stat
print(stat[1,2])

p=ggplot(data=stat, aes(x= c, y=n))
p+geom_bar(stat="identity")
```

***

<p dir="RTL">
۲. نمودار زمانی طول عرض  ضخامت و کیفیت دوربین گوشی ها را بکشید
 و به نمودار هر یک مدل خطی اضافه کنید.
</p>

<h4 dir="RTL">
پاسخ:
</h4>
<p dir="RTL">
برای هر کدام میانگین آن پارامتر را حساب کرده ام و نمودار را با 
$ggplot$
رسم کرده ام و به هرکدام خطی فیت کرده ام .


</p>
``` {r}


### 2nd part


library(readr)
library(ggplot2)
library(dplyr)
mobile = read_csv("/Users/arefe/Downloads/mobile_data.csv")


mobile %>%
  group_by(year) %>% 
  summarise(lngth=mean(dim_length , na.rm=T))->stat2

#plot(stat2$year, stat2$lngth,pch=16,type="l", xlab="year" , ylab="length" )#a title="Mobile Length vs Time")
p=ggplot(data=mobile , aes(x=year , y=dim_length))+geom_point()
p=p + xlab('Year') +ylab('Mobile Length') + ggtitle('length vs year') 
coef=coef(lm(dim_length ~ year, data=mobile ))
p + geom_abline(intercept=coef[1] , slope=coef[2] )



mobile %>%
  group_by(year) %>% 
  summarise(brdth=mean(dim_breadth , na.rm=T))->stat3

p=ggplot(data=mobile , aes(x=year, y=dim_breadth))+geom_point()
coef=coef(lm(dim_breadth ~ year, data=mobile ))
p + geom_abline(intercept=coef[1] , slope=coef[2] )

mobile %>%
  group_by(year) %>% 
  summarise(thkns=mean(dim_thickness , na.rm=T))->stat4

p=ggplot(data=mobile , aes(x=year , y=dim_thickness))+geom_point()
p=p + xlab('Year') +ylab('Mobile Thickness') + ggtitle('length vs year') 
coef=coef(lm(dim_thickness ~ year, data=mobile ))
p + geom_abline(intercept=coef[1] , slope=coef[2] )


#plot(stat4$year, stat4$thkns,pch=16,type="l", xlab="year" , ylab="thickness" ) #title="Mobile Breadth vs Time "


mobile %>%
  group_by(year) %>% 
  summarise(cam=mean(cam_px , na.rm=T))->stat5

#plot(stat5$year, stat5$cam,pch=16,type="l", xlab="year" , ylab="Camera" ) #title="Mobile Breadth vs Time "

p=ggplot(data=mobile , aes(x=year , y=cam_px))+geom_point()
p=p + xlab('Year') +ylab('Mobile camera pixel') + ggtitle('camera pixel vs year') 
coef=coef(lm(cam_px ~ year, data=mobile ))
p + geom_abline(intercept=coef[1] , slope=coef[2] )





```

***

<p dir="RTL">
۳. نمودار ستونی متوسط قیمت گوشی بر حسب تعداد سیم کارت و دسترسی به 
LTE
را رسم نمایید.
</p>

<h4 dir="RTL">
پاسخ:
</h4>

``` {r}


library(readr)
library(ggplot2)
library(dplyr)
mobile = read_csv("/Users/arefe/Downloads/mobile_data.csv")
mobile %>%
  group_by(sim_no) %>% 
  summarise(average=mean(price,na.rm=T))->stat1
p=ggplot(data=stat1, aes(x=sim_no , y=average))
p+geom_bar(stat="identity" , color='blue')+ggtitle("Price average vs Sim number")

mobile %>%
  group_by(LTE) %>% 
  summarise(average=mean(price,na.rm=T))->stat2
p=ggplot(data=stat2, aes(x=LTE , y=average))
p+geom_bar(stat="identity" , color='blue')+ggtitle("Price average vs LTE")


```
***

<p dir="RTL">
۴. نمودار جعبه ایی ضحامت گوشی هایی که در سال ۲۰۱۷ معرفی شده اند را برحسب اینکه کمیت جک هدفون رسم نمایید
</p>
<h4 dir="RTL">
پاسخ:
</h4>
```{r}
library(readr)
library(ggplot2)
library(dplyr)
mobile = read_csv("/Users/arefe/Downloads/mobile_data.csv")

seventeen = mobile[which(mobile$year==2017),]
plot = ggplot(seventeen, aes(audio_jack,dim_thickness))
plot + geom_boxplot() + xlab("Audio jack") + ylab("Thickness")

```
***

<p dir="RTL">
۵. مفهوم 
ppi 
را در گوشی های موبایل محاسبه و هیستوگرام آن را رسم نمایید.
همچنین نمودار سالانه متوسط این کمیت را بکشید.
کدام گوشی بیشترین
ppi
را دارد؟
</p>

<h4 dir="RTL">
پاسخ:
</h4>

``` {r}
## 6

library(readr)
library(ggplot2)
library(dplyr)
mobile = read_csv("/Users/arefe/Downloads/mobile_data.csv")

df=data.frame( device=mobile$device,year=mobile$year, size=mobile$display_size, npx=sqrt(mobile$px_row **2+ mobile$px_col**2) , ppi= (mobile$px_row **2+ mobile$px_col**2)/mobile$display_size , stringsAsFactors = FALSE)
#View(df)
df=df[complete.cases(df), ]

p=ggplot(data=df , aes(x=ppi))
p+geom_histogram(bins=50)

df %>%
  group_by(year) %>%
  summarise( ppi=mean(ppi))->stat
p=ggplot(data=stat , aes(x=year, y=ppi))
p+geom_point()


m=max(df$ppi)
print(df[df$ppi==m,1])


```

***

<p dir="RTL">
۶. در گذشته به بعضی از مدل های گوشی نوکیا 
**گوشکوب**
گفته می شد. سعی کنید برای این مفهوم کمیتی مناسب تعریف کنید .
 ده گوشکوب برتر را پیدا کرده و نمودار گوشکوبیت آن را رسم نمایید.
</p>
<h4 dir="RTL">
پاسخ:
</h4>

<p dir="RTL">
مفهوم گوشکوب را به این صورت تعریف کرده ام که حاصل تقسیم کلفتی بر طول را به دست آورده ام و ۱۰ گوشی که از این جهت بیشترین مقدار است را به دست آورده ام.

</p>

```  {r}


library(readr)
library(ggplot2)
library(dplyr)
mobile = read_csv("/Users/arefe/Downloads/mobile_data.csv")

df=data.frame(com=mobile$company, device=mobile$device ,year=mobile$year, thkns=mobile$dim_thickness , lngth=mobile$dim_length , gooshkoob=100*mobile$dim_thickness/mobile$dim_length)
#View(df)
df=df[complete.cases(df), ]
 
m=mean(df$gooshkoob,na.rm=T)
df %>%
 # filter(year<2002) %>%
  arrange(desc(gooshkoob)) %>%
  slice (1:10)->df1

p<- ggplot()+geom_point(data=df , aes(x=lngth, y=thkns) , color="blue")


p+geom_point(data=df1 , aes(x=lngth, y=thkns) , color="red")+ggtitle("Thickness vs Length") +xlab("Length") +ylab("Thickness")



```


***

<p dir="RTL">
۷. آیا تلفن همراهی وجود دارد که در آب غرق نشود؟
اگر جواب بله هست تمام گوشی های که این خاصیت را دارند بیابید.
با کشیدن یک نمودار به این سوال پاسخ دهید.
</p>

<h4 dir="RTL">
پاسخ:
</h4>
<p dir="RTL">
گوشی هایی که چگالیشان از آب کمتر باشد در آب غرق نمیشوند 
نمودار جرم بر حسب حجم را رسم نموده ام . آن هایی که پایین خط
$y=x$
قرار دارند چگالیشان از آب کمتر است. 



</p>

```{r}
## 7
library(readr)
library(ggplot2)
library(dplyr)
mobile = read_csv("/Users/arefe/Downloads/mobile_data.csv")

df=data.frame(com=mobile$company, device=mobile$device, mass=mobile$weight , thkns=mobile$dim_thickness , lngth=mobile$dim_length , brdth= mobile$dim_breadth , vol=mobile$dim_thickness * mobile$dim_breadth * mobile$dim_length/1000,density=1000* mobile$weight/(mobile$dim_thickness * mobile$dim_breadth * mobile$dim_length))
#View(df)
df=df[complete.cases(df), ]

df<-df[df$density <1  ,]

print (df$device)
#View(df)

p=ggplot(data=mobile, aes( x=dim_length* dim_breadth * dim_thickness/1000 ,  y= weight ,))  + geom_point(color='blue')+  theme_bw() 
p+  geom_abline(data=mobile,aes(slope=1,intercept=0)) 



```


***

<p dir="RTL">
۸. نمودار پراکنش حجم ذخیره سازی باطری و وزن را رسم نمایید.
میزان همبستگی بین این دو کمیت را محاسبه کنید.
</p>
<h4 dir="RTL">
پاسخ:
</h4>
<p dir="RTL">


</p>
```{r}

library(readr)
library(ggplot2)
library(dplyr)
mobile = read_csv("/Users/arefe/Downloads/mobile_data.csv")

# p=ggplot(data=mobile, aes(x=battery_mah , y= wieght ))
# p+geom_point()
y=mobile$weight
x=mobile$battery_mah
plot (x=mobile$battery_mah,y=mobile$weight,pch=1, main="Weight vs Battery size" , xlab="Weigth" , ylab="Battery size")

cor(x,y, use="complete.obs")


```
***

<p dir="RTL">
۹. قیمت پرچمداران یک برند خاص مثلا سامسونگ را بیابید و نمودار قیمت زمان و نام مدل را رسم نمایید.
</p>


```{r}
library(readr)
library(ggplot2)
library(dplyr)
library(devtools)
mobile = read_csv("/Users/arefe/Downloads/mobile_data.csv")



mobile %>%
  group_by(year) %>%
  filter(company=="Samsung") %>%
  
  slice(which.max(price)) %>%
  select(device=device, price=price)->stats

stats=stats[complete.cases(stats), ]
print(stats$device)
p=ggplot(data=stats, aes(x=year , y=price))
p+geom_point()+ggtitle("Price of Parchamdaran vs Year")


```
***

<p dir="RTL">
۱۰. سه نمودار جالب رسم کنید و توضیح دهید چرا از نظر شما جالب است؟
</p>

<h4 dir="RTL">
پاسخ:
</h4>
<p dir="RTL">
اولین نمودار جالب نمودار تعداد پیکسل های صفحه و قدرت دوربین است که دیده می شود که هیچ رابطه ی معنی داری ندارند. 

</p>
```{r}
library(readr)
library(ggplot2)
library(dplyr)
library(devtools)
mobile = read_csv("/Users/arefe/Downloads/mobile_data.csv")
x=mobile$px_row*mobile$px_col 
y=mobile$battery_mah
p=ggplot(data=mobile, aes(x=px_row*px_col , y=battery_mah))


p + geom_point() +ggtitle("Battery vs Pixel")
cor (x,y, use="complete.obs")
```


<p dir="RTL">

نمودار جالب دوم نمودار تعداد موبایل های تولیدی ۵ شرکت معروف بر حسب زمان است 

</p>

```{r}
library(readr)
library(ggplot2)
library(dplyr)
library(devtools)
mobile = read_csv("/Users/arefe/Downloads/mobile_data.csv")

mobile %>%
  filter(company=="Samsung") %>%
  group_by( year ) %>%
  summarise(number=n())->num1
mobile %>%
  filter(company=="Apple") %>%
  group_by( year ) %>%
  summarise(number=n())->num2
mobile %>%
  filter(company=="LG") %>%
  group_by( year ) %>%
    summarise(number=n())->num3

mobile %>%
  filter(company=="Nokia") %>%
  group_by( year ) %>%
  summarise(number=n())->num4
num4=num4[complete.cases(num4), ]
mobile %>%
  filter(company=="Ericsson") %>%
  group_by( year ) %>%
  summarise(number=n())->num5

num5=num5[complete.cases(num5), ]

  p=ggplot()+geom_line(data=num1 , aes(x=year, y=number ), color="black")+geom_line(data=num2 , aes(x=year, y=number ), color="blue")+geom_line(data=num3 , aes(x=year, y=number ), color="yellow")
 p=p +geom_line(data=num4 , aes(x=year, y=number ), color="red")
 p+geom_line(data=num5 , aes(x=year, y=number ), color="green")

```



<p dir="RTL">

.نمودار جالب سوم قدرت دوربین بر حسب حجم موبایل است 

</p>

```{r}
library(readr)
library(ggplot2)
library(dplyr)
library(devtools)
mobile = read_csv("/Users/arefe/Downloads/mobile_data.csv")

 mobile%>%
  select (cam_px,dim_breadth , dim_length ,dim_thickness) %>%
   mutate(vol=dim_breadth*dim_length *dim_thickness)->volume
 p=ggplot(data=volume , aes(x=cam_px , y=vol))
 p+geom_point()
 
```

 


